臺灣臺中地方法院交通事件裁定　　　　　　　　　　　　九十四年度交聲字第六號
　　原處分機關　交通部公路總局豐原監理站
　　受 處分 人　甲○○
右列受處分人因違反道路交通管理處罰條例案件，對於交通部公路總局豐原監理站民
國九十三年十一月三十日所為之裁決（豐監稽違字第裁六三─ＨＢ0000000號
裁決書），聲明異議，本院裁定如左：
    主  文
異議駁回。
    理  由
一、原處分機關略以：受處分人甲○○，於民國九十三年十月十六日二十時三十二分
    許，在臺中縣龍井鄉○○路○段東巷四九號處，駕駛車號ＯＨ─一五二六號自小
    客貨車，因酒後駕車經測試檢定有酒精濃度超過規定標準（每公升○‧六毫克）
    之違規，遭臺中縣警察局烏日分局員警當場攔檢舉發，受處分人依指定期限到案
    提出申訴，經查證違規屬實，該站遂於九十三年十一月三十日以豐監稽違字第裁
    六三─ＨＢ0000000號裁決書，裁處違反道路交通管理處罰條例第三十五
    條第一項第一款規定，處罰鍰新臺幣四萬九千五百元整，並吊扣汽車駕駛執照十
    二個月，逾期則依違反道路交通管理事件統一裁罰標準表及裁決書處罰主文裁處
    ，於法並無不合等語。
二、本件受處分甲○○人則以：當日並未飲酒，於十八時許駕車往小姨子家中拜訪，
    行駛中與柯保南所駕駛之小貨車發生擦撞，當時雙方僅搖下車窗觀看擦撞情形，
    柯保南見其車受有撞擊，表示需報警處理，聲請人亦表同意，惟因肇事地點位於
    交通要衝，雙方將車移至路旁等待警方前來，因肇事地點離小姨子家僅距離約十
    五公尺，在等候警方到來時，乃先至小姨子家，當時正是晚餐時間，經不起盛情
    邀約，坐下一齊用餐，並飲用私釀藥酒一杯，待警員於報警後三十分鐘抵達現場
    時，聲請人才到現場說明肇事經過，實無任何肇事逃逸、酒駕之行為可言，懇請
    傳訊警員等人到庭可明瞭。在無任何積極證據證明肇事時已有喝酒，且其酒精濃
    度超過標準下，自不能僅以肇事後聲請人飲用藥酒致酒測值達每公升○‧六毫克
    為由，及推測肇事當時有酒駕之行為，率爾科處本條例第三十五條之罰責，爰聲
    明異議云云。
三、按汽車駕駛人，駕駛汽車經測試檢定有酒精濃度超過規定標準者，處新臺幣一萬
    五千元以上六萬元以下罰鍰，並當場移置保管其車輛及吊扣其駕駛執照一年；汽
    車駕駛人有飲用酒類後其吐氣所含酒精濃度超過每公升○‧二五毫克以上者，不
    得駕車；汽車駕駛人，因違反本條例及道路交通安全規則之規定，受吊扣或吊銷
    駕駛執照處分時，吊扣或吊銷其持有各級車類之駕駛執照。道路交通管理處罰條
    例第三十五條第一項第一款、第六十八條、道路交通安全規則第一百十四條第二
    款與違反道路交通管理事件統一裁罰標準表分別定有明文。
四、經查：受處分人甲○○，於上開時、地，駕駛車號ＯＨ─一五二六號之自小客貨
    車，有駕駛汽車酒精測定值超過標準（每公升○‧六毫克）之違規事實，經原舉
    發機關員警當場查獲舉發等情，此有受處分人親自簽名之違反道路交通管理事件
    通知單、酒精濃度測試單，以及道路交通事故調查報告表、交通事故現場圖與裁
    決書等在卷可稽。受處分人雖以上開情詞置辯，惟查：經向製單員警查證稱，因
    甲○○飲酒後酒精濃度達每公升○‧六毫克，仍駕車沿龍井鄉○○路○段東巷由
    北往南右轉往西行駛，因未注意車前狀況，不慎與柯保南所駕駛之車擦撞，致車
    輛受損，無人受傷，雙方下車理論，柯某發現李某渾身酒味欲報警處理時，詎料
    李某竟逕行駛離現場，案經通知李某到案說明後，依法舉發，並以公共危險罪偵
    辦，本件酒後駕駛車輛行駛道路屬實，依本條例第三十五條第一項第一款舉發，
    尚無不當，亦有原舉發機關九十三年十一月三日之函件在卷可佐。又據本件肇事
    事故之被害人柯保南於九十三年十月十六日在烏日分局接受訊問時亦證稱：「我
    與甲○○發生交通事故」、「左後車身凹陷」、「肇事後我下車跟他（甲○○）
    說怎麼處理，他說是我的錯，我有聞到他身上有酒味，我說報警處理，他不理我
    就開車走了」。再據現場目擊證人林千惠亦證稱：「當時我是坐於我先生車內右
    前座，事故發生後我先生就下車與對方甲○○理論，我就到附近鄰居請鄰居打電
    話報警，我回到現場時，對方甲○○和他所駕駛自小客貨車ＯＨ─一五二六都離
    開現場」等語。再者，本件肇事之被害人即證人柯保南於九十四年三月二十五日
    到院結證稱：「（當時有無聞到他車上有酒味？）答：我在他車旁邊有聞到酒味
    ，我跟他說要報警，他沒有理我，就將車開走」。況本件執勤員警即證人宋忠信
    亦結證稱：「我們接到報案，到現場時，異議人不在現場，現場有人說異議人在
    附近邱寶玉家，我們就去邱家，對異議人實施酒測」、「（當時證人柯保南有無
    向你陳述現場有聞到異議人有酒味？）答：有」等語。另證人邱寶玉於本院調查
    時雖亦證稱本件事故後警員到達前受處分人確實在他家有喝酒等語。然而，受處
    分人在八十九年間已有酒醉駕車之前科，對於酒醉駕車後員警處理之程序並非毫
    不知悉，其明知有發生車禍事故，在警員到達前焉會再次喝酒，已與常情不符，
    況證人柯保南已明確證稱受處分人於事故現場當時已有酒味，是縱然受處分人於
    確有於證人邱寶玉家中飲酒，亦無解於受處分人酒後駕車之行為，否則若以肇事
    後飲酒即推論受處分人無酒後駕車之行為，無異鼓勵酒後駕車者於警員到場處理
    前，再行喝酒以規避行政罰及刑罰之處罰，是證人邱寶玉之證言並無法為受處分
    人有利之證明，併此敘明。本院經查亦無任何證據足資證明執勤警員有捏造事實
    、違法取締之情事，則執勤警員本其維護交通秩序、安全職責所為之當場舉發，
    自應受到合法、正確之推定。是受處分人駕駛汽車酒精測定值超過標準之事實，
    堪以認定，其以上情辯解，尚屬無據。從而，原處分機關據以援引上開規定，裁
    處罰鍰新臺幣四萬九千五百元整，並吊扣其汽車駕駛執照十二個月，逾期則依裁
    決書處罰主文規定處罰，並無不當，本件異議為無理由，應予駁回。
五、據上論斷，應依道路交通管理處罰條例第八十七條、道路交通案件處理辦法第十
    九條，裁定如主文。
中      華      民      國      九十四      年      四    月    十八    日
                                臺灣臺中地方法院交通法庭
                                    法  官  張清洲
右正本證明與原本無異。
如不服本裁定，應於送達後五日內，向本院提出抗告狀。
                                    書記官
中      華      民      國      九十四      年      四    月    十八    日
